臺灣高等法院臺中分院刑事判決　
110年度上訴字第1179號
上  訴  人  
即  被  告  鄭禎祺




上列上訴人即被告因違反毒品危害防制條例案件，不服臺灣彰化
地方法院110年度訴字第292號，中華民國110年4月16日第一審判
決（起訴案號：臺灣彰化地方檢察署110年度偵字第2196號），
提起上訴，本院判決如下：
    主      文
上訴駁回。
    事實及理由
一、本案經本院審理結果，認第一審判決就上訴人即被告鄭禎祺
    （下稱被告）犯毒品危害防制條例第11條第4項之持有二級
    毒品純質淨重20公克以上罪，處有期徒刑9月，諭知扣案之
    第二級毒品甲基安非他命沒收銷燬，其認事用法、量刑及沒
    收均無不當，應予維持，並引用第一審判決書記載之事實、
    證據及理由（如附件）。
二、按刑事審判旨在實現刑罰權之分配的正義，故法院對有罪被
    告之科刑，應符合罪刑相當之原則，使輕重得宜，罰當其罪
    ，以契合社會之法律感情，此所以刑法第57條明定科刑時應
    審酌一切情狀，尤應注意該條所列10款事項以為科刑輕重之
    標準，俾使法院就個案之量刑，能斟酌至當。而量刑輕重係
    屬事實審法院得依職權自由裁量之事項，苟已斟酌刑法第57
    條各款所列情狀而未逾越法定刑度，不得遽指為違法（最高
    法院72年度台上字第6696號判決參照）。又毒品危害防制條
    例第11條第4項之持有二級毒品純質淨重20公克以上罪，其
    法定本刑為「6月以上5年以下有期徒刑，得併科新臺幣70萬
    元以下罰金」。查本件原審判決亦已於理由欄詳予論述說明
    其量刑之理由，經核亦屬妥適，並無過重或過輕之情形。而
    原審法院以被告前經觀察、勒戒及徒刑之執行後，猶未能戒
    絕惡習，另歷有搶奪、竊盜、違反槍砲彈藥刀械管制條例、
    贓物等犯罪科刑紀錄，素行不佳，亦應深知毒品害人不淺，
    尤其被告曾於109年4月13日為警查獲持有第二級毒品甲基安
    非他命，經臺灣彰化地方檢察署檢察官以109年度偵字第605
    0號聲請簡易判決處刑（原審法院以110年度簡字第404號判
    決判處有期徒刑6月在案），有起訴書、簡易判決書及臺灣
    高等法院被告前案紀錄表可查，不知警惕，再度持有本案相
    當數量之第二級毒品甲基安非他命，實不宜輕縱；並考量被
    告坦承犯行之犯後態度，家庭經濟狀況（見原審卷第74頁）
    等一切情狀，量處如前述之刑。參之毒品危害防制條例第11
    條第4項之持有二級毒品純質淨重20公克以上罪，其最重刑
    度為有期徒刑5年，原審判決上開所為刑之量定，係在法定
    刑之範圍內，已屬低度量刑。被告上訴意旨以原審量刑過重
    、請給予能易科罰金之刑云云，指摘原審判決不當，為無理
    由。被告上訴理由另稱：家中爺爺年老、兒女年幼乙節，雖
    值同情，然此仍非得就被告前開犯行從輕量刑之相當理由。
    被告上訴為無理由，應予駁回。
三、被告經合法傳喚，無正當之理由不到庭，爰不待其陳述，逕
    行判決。
本案經檢察官吳宇軒提起公訴，檢察官林蓉蓉到庭執行職務。　
據上論斷，應依刑事訴訟法第371條、第368條，判決如主文。
中　　華　　民　　國   110　　年　　8　　月　　25 　日
           刑事第六庭    審判長法　官  唐  光  義
　　　　　　　　　　　　　　   法　官  劉  柏  駿
　　 　　　　　　　　　　      法　官  許  冰  芬                          
以上正本證明與原本無異。     
如不服本判決應於收受送達後20日內向本院提出上訴書狀，其未
敘述上訴理由者，並得於提起上訴後20日內向本院補提理由書（
均須按他造當事人之人數附繕本）「切勿逕送上級法院」。
因疫情而遲誤不變期間，得向法院聲請回復原狀。

                               書記官  陳  怡  芳

中　　華　　民　　國　　110 　年　　8 　　月　　30　　日

臺灣彰化地方法院刑事判決  
110年度訴字第292號
公　訴　人　臺灣彰化地方檢察署檢察官
被　　　告　鄭禎祺　男　民國00年0月0日生
　　　　　　　　　　身分證統一編號：Z000000000號
　　　　　　　　　　住彰化縣○○鄉○○村○○巷00號
　　　　　　　　　　居彰化縣○○鄉○○村○○路000巷0號3
　　　　　　　　　　　樓之1
　　　　　　　　　　現於法務部○○○○○○○執行中   
上列被告因違反毒品危害防制條例案件，經檢察官提起公訴（11
0年度偵字第2196號），被告於準備程序進行中就被訴事實為有
罪之陳述，經本院合議庭裁定改由受命法官獨任以簡式程序審理
，判決如下：
    主  文
鄭禎祺持有第二級毒品純質淨重二十公克以上，處有期徒刑玖月
。扣案如附件即起訴書附表所示之第二級毒品甲基安非他命，均
沒收銷燬。   
    犯罪事實及理由
一、本案犯罪事實、證據及應適用法條，除證據部分補充被告鄭
    禎祺於準備程序及審理之自白，並刪除「職務報告」外，餘
    均認與檢察官起訴書之記載相同，茲引用如附件。
二、被告鄭禎祺為警查獲當日即於109年4月27日晚間11時35分許
    ，經採集尿液送驗，安非他命、甲基安非他命、嗎啡、可待
    因均呈陽性反應等情，有立人醫事檢驗所濫用藥物尿液檢驗
    報告、彰化縣警察局北斗分局委託檢驗尿液代號與真實姓名
    對照認證單可憑（毒偵530號卷第157-159頁），可認被告自
    陳於109年4月27日中午施用第一級毒品海洛因、第二級毒品
    甲基安非他命乙節無誤，嗣經本院裁定送觀察、勒戒，抗告
    後經臺灣高等法院臺中分院駁回確定等情，有本院110年度
    毒聲字第113號裁定及臺灣高等法院被告前案紀錄表可查，
    惟被告為警查獲當日扣得之第二級毒品甲基安非他命數量，
    純質淨重逾20公克，不法內涵已非施用行為所得涵蓋，故法
    院除應就施用毒品犯行部分裁定令入勒戒處所施以觀察勒戒
    外，另應就被告所為論以持有逾法定數量毒品罪刑，此亦為
    刑罰與保安處分雙軌制之使然，並無違反一事不二罰原則（
    類似案例可參最高法院107年度台上字第3919號判決）。
三、爰以行為人之責任為基礎，審酌被告是智識程度尚稱健全之
    成年人，前因施用毒品案件屢經觀察、勒戒、判處徒刑，另
    歷有搶奪、竊盜、違反槍砲彈藥刀械管制條例、贓物等犯罪
    科刑紀錄，有臺灣高等法院被告前案紀錄表可憑，素行不佳
    ，亦應深知毒品害人不淺，尤其被告曾於109年4月13日為警
    查獲持有第二級毒品甲基安非他命，經臺灣彰化地方檢察署
    檢察官以109年度偵字第6050號聲請簡易判決處刑（即本院1
    10年度簡字第404號案件），有上述起訴書及臺灣高等法院
    被告前案紀錄表可查，卻不知警惕，再度持有本案相當數量
    之第二級毒品甲基安非他命，實應可責；並考量被告坦承犯
    行之犯後態度，家庭經濟狀況等一切情狀，量處如主文所示
    之刑。
四、依刑事訴訟法第273條之1第1項、第299條第1項前段、第310
    條之2、第454條第2項，毒品危害防制條例第11條第4項、第
    18條第1項前段，判決如主文。
五、如不服本件判決，得自收受送達之翌日起20日內，表明上訴
    理由，向本院提起上訴狀（須附繕本）。
本案經檢察官吳宇軒提起公訴，檢察官戴連宏到庭執行職務。
中　　華　　民　　國　　110 　年　　4 　　月　　16　　日
                    刑事第二庭  法  官  王祥豪
以上正本證明與原本無異。
如不服本判決應於收受判決後20日內向本院提出上訴書狀，並應
敘述具體理由；其未敘述上訴理由者，應於上訴期間屆滿後20日
內向本院補提理由書（均須按他造當事人之人數附繕本）「切勿
逕送上級法院」。
中　　華　　民　　國　　110 　年　　4 　　月　　16　　日
                                書記官  吳芳儀
附錄本案論罪科刑法條全文：
毒品危害防制條例第11條
持有第一級毒品者，處三年以下有期徒刑、拘役或新臺幣三十萬
元以下罰金。
持有第二級毒品者，處二年以下有期徒刑、拘役或新臺幣二十萬
元以下罰金。
持有第一級毒品純質淨重十公克以上者，處一年以上七年以下有
期徒刑，得併科新臺幣一百萬元以下罰金。
持有第二級毒品純質淨重二十公克以上者，處六月以上五年以下
有期徒刑，得併科新臺幣七十萬元以下罰金。
持有第三級毒品純質淨重五公克以上者，處二年以下有期徒刑，
得併科新臺幣二十萬元以下罰金。
持有第四級毒品純質淨重五公克以上者，處一年以下有期徒刑，
得併科新臺幣十萬元以下罰金。
持有專供製造或施用第一級、第二級毒品之器具者，處一年以下
有期徒刑、拘役或新臺幣十萬元以下罰金。

附件
臺灣彰化地方檢察署檢察官起訴書
                                     110年度偵字第2196號
　　被　　　告　鄭禎祺　男　38歲（民國00年0月0日生）
　　　　　　　　　　　　住彰化縣○○鄉○○巷00號
　　　　　　　　　　　　居彰化縣○○鄉○○路000巷0號3樓                          之1
　　　　　　　　　　　 國民身分證統一編號：Z000000000號                         (現因另案在法務部○○○○○○○                          執行中)
上列被告因違反毒品危害防制條例案件，業經偵查終結，認應提起
公訴，茲敘述犯罪事實及證據並所犯法條如下：
　　　  犯罪事實
一、鄭禎祺(涉嫌施用毒品部分另聲請觀察、勒戒)明知第二級毒
    品甲基安非他命未經許可不得非法持有，竟基於持有第二級
    毒品甲基安非他命純質淨重20公克以上之犯意，於民國109
    年4月17日21、22時許，在彰化縣北斗鎮大新路151巷吉田遊
    藝場後方之巷內，以新臺幣(下同)4萬8,000元之代價，向真
    實姓名、年籍不詳，綽號「阿桐」之人購買如附表所示之第
    二級毒品甲基安非他命12包(驗餘數量：淨重26.8451公克，
    純質淨重23.6622公克)。嗣於109年4月27日18時30分許，為
    警在彰化縣○○鄉○○村○○路000巷0號前緝獲，並當場扣得如附
    表所示之第二級毒品甲基安非他命12包(驗餘數量：淨重26.
    8451公克，純質淨重23.6622公克)，而查悉上情。
二、案經彰化縣警察局北斗分局報告偵辦暨本署檢察官簽分偵辦
    。
　　　  證據並所犯法條
一、訊據被告鄭禎祺對於上揭持有毒品犯行坦承不諱，且有職務報
    告、彰化縣警察局北斗分局搜索扣押筆錄、扣押物品目錄表及
    蒐證照片等在卷可佐；又扣案之安非他命12包經送鑑驗結果
    ，檢出第二級毒品甲基安非他命成分，純質淨重23.6622公
    克，亦有衛生福利部草屯療養院草療鑑字第1090700232號及第00
    00000000號鑑驗書附卷可按，足認被告之自白與事實相符，
    其持有第二級毒品犯嫌堪以認定。
二、核被告所為，係犯毒品危害防制條例第11條第4項之持有第二
    級毒品純質淨重20公克以上罪嫌。扣案之如附表之毒品(109
    年度安保字151號，純質淨重23.6622公克)，請依毒品危害
    防制條例第18條第1項前段規定，宣告沒收銷燬之。
三、依刑事訴訟法第251條第1項提起公訴。　　　　　　
　　此    致
臺灣彰化地方法院
中　　華　　民　　國　 110　　年　　2 　　月　  26　　日
　　　　　　　　　　　　　　　檢  察  官  吳 宇 軒
本件正本證明與原本無異
中    華    民    國   110    年    3     月    11    日
                              書  記   官 黃 玉 蘭
附錄本案所犯法條
毒品危害防制條例第11條
持有第一級毒品者，處 3 年以下有期徒刑、拘役或新臺幣 30
萬元以下罰金。
持有第二級毒品者，處 2 年以下有期徒刑、拘役或新臺幣 20
萬元以下罰金。
持有第一級毒品純質淨重十公克以上者，處 1 年以上 7 年以下
有期徒刑，得併科新臺幣 1 百萬元以下罰金。
持有第二級毒品純質淨重二十公克以上者，處 6 月以上 5 年以
下有期徒刑，得併科新臺幣 70 萬元以下罰金。
持有第三級毒品純質淨重五公克以上者，處 2 年以下有期徒刑
，得併科新臺幣 20 萬元以下罰金。
持有第四級毒品純質淨重五公克以上者，處 1 年以下有期徒刑
，得併科新臺幣 10 萬元以下罰金。
持有專供製造或施用第一級、第二級毒品之器具者，處 1 年以
下有期徒刑、拘役或新臺幣 10 萬元以下罰金。
附表：
編號 種類 驗餘數量(公克) 備註 1 第二級毒品甲基安非他命(編號7) 6.8165 第二級毒品甲基安非他命共計12包(純質淨重23.6622公克) 2 第二級毒品甲基安非他命(編號8) 3.2626  3 第二級毒品甲基安非他命(編號9) 3.2504  4 第二級毒品甲基安非他命(編號10) 3.1914  5 第二級毒品甲基安非他命(編號11) 3.2230  6 第二級毒品甲基安非他命(編號12) 3.2262  7 第二級毒品甲基安非他命(編號13) 3.2377  8 第二級毒品甲基安非他命(編號14) 0.5471  9 第二級毒品甲基安非他命(編號15) 0.3415  10 第二級毒品甲基安非他命(編號16) 0.0701  11 第二級毒品甲基安非他命(編號17) 0.1077  12 第二級毒品甲基安非他命(編號18) 0.0515